【裁判字號】    92,訴,221
【裁判日期】    920219
【裁判案由】    違反著作權法
【裁判全文】
臺灣臺中地方法院刑事判決                          九十二年度訴字第二二一號
    公  訴  人  臺灣臺中地方法院檢察署檢察官
    被      告  丁○○  女  二.
右列被告因違反著作權法案件，經檢察官提起公訴（九十一年度偵字第二一○五八號
），及同署檢察官移送併辦（九十二年度偵字第一五六號），本院判決如左：
    主  文
丁○○以明知為侵害著作權之物，意圖營利而交付之方法侵害他人之著作權為常業，
處有期徒刑壹年陸月。緩刑肆年。
扣案如附表壹所示之盜版ＣＤ音樂光碟參仟參佰柒拾肆片、如附表貳所示之盜版ＶＣ
Ｄ影音光碟柒仟伍佰零參片、如附表參所示之物品，均沒收。
    事  實
一、丁○○明知名稱「任賢齊．一個人」等如附表一所示之盜版ＣＤ音樂光碟，及片
    名「赤色風暴」等如附表二所示之盜版ＶＣＤ影音光碟，係由不詳年籍之人所擅
    自重製，分別侵害戊○國際音樂股份有限公司（下稱戊○公司）等如附表一所示
    公司錄音著作之著作財產權及美商迪士尼企業股份有限公司（下稱迪士尼公司）
    等如附表二所示公司視聽著作之著作財產權，竟基於常業之犯意，於民國（下同
    ）九十一年八月初某日，先以新台幣（下同）二萬餘元之代價，向真實年籍、姓
    名均不詳，綽號「阿偉」之成年男子，在臺中市○○路夜市，購入如附表二所示
    之盜版ＶＣＤ影音光碟片，另自九十一年八月中旬某日起，以每片盜版ＣＤ音樂
    光碟十七元之代價，向真實年籍、姓名均不詳，綽號「阿和」之成年男子購得如
    附表一所示之盜版ＣＤ音樂光碟，另以每部盜版ＶＣＤ影音光碟影片二十二元之
    代價，向真實年籍、姓名均不詳，綽號「阿財」之成年男子購得如附表二所示之
    盜版ＶＣＤ影音光碟，並自九十一年八月底某日起至同年十月間某日止，在臺中
    市各處夜市擺設攤位，每星期約擺設二、三次不等，由丁○○自己以每片盜版Ｃ
    Ｄ音樂光碟五十元，每部盜版ＶＣＤ影音光碟影片一百元之價格，共同將如附表
    一所示之盜版ＣＤ音樂光碟及如附表二所示之盜版ＶＣＤ影音光碟，販售予不特
    定之顧客營利，而以此方法侵害他人之著作權，以之為常業，並恃此維生。嗣為
    警於九十一年十月二十五日下午四時許，在臺中市○區○○街一四四號倉庫當場
    查獲，並扣得如附表一所示盜版ＣＤ音樂光碟三千三百七十四片、盜版ＶＣＤ影
    音光碟共七千五百零三片，及丁○○用以在夜市販賣盜版光碟時所使用如附表三
    所示之物品等物。
二、案經戊○公司等如附表一所示之公司、迪士尼公司等如附表二所示之公司訴由內
    政部警政署保安警察第二總隊第三大隊報告臺灣臺中地方法院檢察署檢察官偵查
    起訴。
    理  由
一、訊據被告丁○○對於右揭時、地，向真實年籍、姓名均不詳，綽號「阿和」之成
    年男子購得如附表一所示之盜版ＣＤ音樂光碟，及向真實年籍、姓名均不詳，綽
    號「阿偉」、「阿財」之成年男子購得如附表二所示之盜版ＶＣＤ影音光碟後，
    在臺中市各處夜市，販售該等盜版光碟等情不諱，核與如附表一所示公司之告訴
    代理人乙○○、丙○○，如附表二所示公司之告訴代理人甲○○於警訊中所指訴
    之情節相符，另扣案如附表二所示之ＶＣＤ影音光碟片，經財團法人電影及錄影
    著作保護基金會甲○○鑑視結果認：扣案之ＶＣＤ影音光碟片之內容多係以預錄
    式光碟片（即ＣＤ─Ｒ）利用燒錄機所燒錄而成，非一般正版影音光碟產品製作
    發行之型式，部分產品雖係由光碟壓製工廠所壓印生產，惟並未獲得權利人之授
    權；所有產品上均無防偽標籤，亦未依廣播電視法為完全並合法之標示；部分影
    片尚未於國內發行正版之光碟產品，甚且包括正於國內戲院上映或未上映之影片
    ，扣案之ＶＣＤ影音光碟片係盜版之ＶＣＤ影音光碟無訛，有鑑識報告乙紙在卷
    足憑。並有如附表一所示公司之經濟部公司執照影本、正版ＣＤ音樂光碟封面數
    份、現場圖、及現場照片數幀附卷可稽，復有扣案如附表一所示之盜版ＣＤ音樂
    光碟三千三百七十四片、如附表二所示之盜版ＶＣＤ影音光碟七千五百零三片，
    如附表三所示之物品可資佐證。又扣案盜版光碟片製作品質不佳，顯與正版光碟
    片外觀不同，且扣案之盜版光碟片，其包裝印刷粗糙，一望即知係盜版之物，亦
    經本院當庭勘驗屬實；另合法正版ＣＤ音樂光碟每片約二、三百元，合法正版Ｖ
    ＣＤ影音光碟市價每套約六、七百元，為眾所皆知之事實，並經告訴代理人等指
    述在卷，被告以遠低於市價之每片ＣＤ音樂光碟五十元、每套ＶＣＤ影音光碟一
    百元之價格賣出，則該等光碟片確均屬盜版光碟允無疑義，足見被告自白確與事
    實相符。本件事證明確，被告犯行洵堪認定，應予依法論科。
二、按刑法上所謂常業犯，指反覆以同種類行為為目的之社會活動之職業性犯罪而言
    ，至於犯罪所得之多寡，是否恃此犯罪為唯一之謀生職業，則非所問，縱令兼有
    其他職業，仍無礙於該常業犯罪之成立（最高法院八十五年度臺上字第五一○號
    判例參照）。被告於本院審理時自承：伊於上開時間在家中帶小孩，並無其他工
    作，伊約二、三天就會去夜市擺設攤位，販賣該等盜版光碟片，一個晚上約可賺
    一、二千元（見本院九十二年一月二十二日審理筆錄）等語明確，則被告丁○○
    當時並無其他職業，而係以販售盜版光碟為其所得來源，且參以扣案盜版光碟之
    總數高達一萬餘片，是被告其顯有營利之意圖，且有反覆以同種類行為為目的，
    其顯有恃販賣前開盜版光碟維生之意思及事實，應屬常業犯，允無疑義。核被告
    所為，係犯著作權法第九十四條以犯第九十三條第三款違反第八十七條第二款明
    知為侵害著作權之物意圖營利而交付之方法侵害他人著作權為常業罪。被告意圖
    散布而陳列或持有侵害著作權之物之低度行為，為其交付侵害著作權之物之高度
    行為所吸收，不另論罪。被告以一販賣行為侵害數錄音著作權及視聽著作權，係
    以一行為而觸犯數罪名，為想像競合犯，應依刑法第五十五條之規定從一重處斷
    。又檢察官移送併辦部分（即臺灣臺中地方法院檢察署九十二年度偵字第一五六
    號）與本件已起訴部分，係屬同一事實，為同一案件，是本院自應予以審究。爰
    審酌被告販售盜版光碟，無視於著作權人之智慧財產權及政府之公權力，暨其犯
    罪之動機僅為一己蠅利、查獲之盜版光碟數量高達一萬餘片，所生危害甚巨，犯
    罪之目的、手段及其犯後坦承犯行，態度尚稱良好等一切情狀，量處如主文所示
    之刑，以示懲儆。末查：被告前未曾受有期徒刑以上刑之宣告，有臺灣臺中地方
    法院檢察署刑案資料查註紀錄表及臺灣高等法院被告全國前案紀錄表各乙份在卷
    可按，本案被告坦承犯行，深具悔意，其經此教訓，當知警惕而信無再犯之虞，
    本院綜核各情，所宣告之刑，認以暫不執行為適當，併予宣告緩刑四年，以啟自
    新。
三、至扣案如附表一所示之盜版ＣＤ音樂光碟共三千三百七十四片、如附表二所示之
    盜版ＶＣＤ影音光碟共七千五百零三片（雖查獲之盜版ＣＤ音樂光碟中有一千零
    八十四片、盜版ＶＣＤ影音光碟中有四千二百七十片未據告訴，然該等光碟片亦
    均係盜版物品，已如前述），及如附表三所示之物品，均係被告所有，用以供犯
    罪所用之物，業據被告於本院審理時供述明確，爰依刑法第三十八條第一項第二
    款之規定宣告沒收。另扣案之ＣＤ隨身聽一臺，雖係被告所有，然被告於本院審
    理時供稱：該ＣＤ隨身聽係伊自己使用，並未用以供其販賣盜版物品（見本院九
    十二年一月二十二日審理筆錄）等語，且查無其他證據足資證明該ＣＤ隨身聽係
    被告用以犯罪所用之物品，是該臺ＣＤ隨身聽爰不為沒收之諭知，末此敘明。
據上論斷，應依刑事訴訟法第二百九十九條第一項前段、著作權法第九十四條，刑法
第十一條前段、第五十五條、第七十四條第一款、第三十八條第一項第二款，判決如
主文。
中      華      民      國      九十二      年    二    月    十九      日
                                     臺灣臺中地方法院刑事第六庭
                                         法  官  劉麗瑛
右正本證明與原本無異。
如不服本判決，應於送達後十日內向本院提出上訴狀（須附繕本），上訴於臺灣高等
法院臺中分院。
                                         書記官
中      華      民      國      九十二      年    二    月    十九      日
附錄論罪科刑法條
著作權法第九十四條
以犯第九十一條、第九十二條或第九十三條之罪為常業者，處一年以上七年以下有期
徒刑，得併科新臺幣四十五萬元以下罰金。
【附表三】
一、手提音響二臺
二、夜市燈具三組
三、延長電線二條
四、喇叭壹組
五、塑膠袋肆包
六、價目表廣告板九片
七、塑膠桶二個
八、資料一袋（內含最新電影明細、ＣＤ音樂唱片明細各乙紙、訂購紀錄單五張）


司法院資訊處製作；財團法人民間司法改革基金會備份。
